臺灣高等法院刑事裁定
111年度抗字第625號
抗  告  人  
即  被  告  戴仲均




上列抗告人即被告因違反藥事法等案件，不服臺灣桃園地方法院
中華民國111年4月13日所為之延長羈押裁定（110年度訴字第133
1號），提起抗告，本院裁定如下：
    主  文
抗告駁回。                                              
    理  由
一、原裁定意旨略以：
  ㈠抗告人即被告戴仲均前因涉犯藥事法第83條第2項前段轉讓禁
    藥致人於死、刑法第247條第1項侵害屍體等罪嫌，經原審認
    其犯罪嫌疑重大，有事實足認有逃亡、湮滅證據及勾串共犯
    之虞，且所犯為最輕本刑5年以上有期徒刑之罪，有相當理
    由認有逃亡之虞，有羈押原因及必要性，於民國110年11月2
    3日起予以羈押並禁止接見、通信；復經原審訊問後，因認
    仍有羈押之原因及必要性，自111年2月23日起延長羈押2月
    並禁止接見、通信在案。
　㈡茲被告之羈押期間將屆滿，經原審於111年3月29日訊問後，
    被告就被訴事實皆坦承不諱，卷內並有相關證據資料可稽，
    應認被告之犯罪嫌疑重大。再酌以被告所犯之轉讓禁藥致人
    於死罪係最輕本刑7年以上有期徒刑之重罪，可預期將來面
    對之刑期非短，足信被告於重責加身之情形下，有為規避後
    續審判程序進行及刑罰執行而逃亡之高度動機及可能，有相
    當理由認被告有逃亡之虞，有刑事訴訟法第101條第1項第3
    款所定之羈押原因。又本案雖經言詞辯論終結，並定於111
    年6月1日宣判，惟本案經宣判後尚非立即確定，仍有保全審
    判進行或刑之執行之必要；復綜合衡量國家刑事司法權之有
    效行使、社會秩序及公共利益、被告人身自由之限制，依比
    例原則權衡後，認以命具保、限制住居等侵害較小之手段，
    均仍不足以確保日後審判、執行之遂行。
　㈣綜上，本案被告羈押之原因及必要性仍繼續存在，復無刑事
    訴訟法第114條所列不得駁回具保聲請之事由，是為確保將
    來訴訟、執行程序得以順利進行，應認現階段維持羈押之處
    分尚屬適當且必要，原審裁定被告自111年4月23日起延長羈
    押2月。
二、抗告意旨略以：被告於偵查中即自白犯行，且本案定於111
    年6月1日宣判，被告如欲逃避刑責，無須坦承犯行，被告已
    有悔過之心，且繼續羈押被告，對被害人家屬並無幫助，希
    望可以讓被告交保，以補償被害人家屬等語，爰提起抗告請
    求撤銷原裁定等語。
三、按被告經法官訊問後，認為犯罪嫌疑重大，而有下列情形之
    一，非予羈押，顯難進行追訴、審判或執行者，得羈押之︰㈠
    逃亡或有事實足認為有逃亡之虞者。㈡有事實足認為有湮滅
    、偽造、變造證據或勾串共犯或證人之虞者。㈢所犯為死刑
    、無期徒刑或最輕本刑為5年以上有期徒刑之罪，有相當理
    由認為有逃亡、湮滅、偽造、變造證據或勾串共犯或證人之
    虞者，刑事訴訟法第101條第1項定有明文。又有繼續羈押之
    必要者，得於期間未滿前，經法院依刑事訴訟法第101條之
    規定訊問被告後，以裁定延長之，刑事訴訟法第108條第1項
    但書亦有明文。羈押之目的，在於確保刑事偵查、審判程序
    之完成及刑事執行之保全，刑事被告是否犯罪嫌疑重大、有
    無法定羈押事由及有無羈押之必要，又於執行羈押後有無繼
    續羈押必要之判斷，乃屬事實審法院得依職權裁量之事項，
    事實審法院自得斟酌訴訟進行程度及其他一切情事而為認定
    。再者，關於羈押與否之審查，其目的僅在判斷有無實施羈
    押強制處分之必要，並非認定被告有無犯罪之實體審判程序
    ，是關於羈押之要件，無須經嚴格證明，以經釋明得以自由
    證明為已足，至於被告是否成立犯罪，乃本案實體上應予判
    斷之問題。亦即被告有無羈押之必要，法院僅須審查被告犯
    罪嫌疑是否重大、有無羈押之原因及有無賴羈押以保全偵查
    、審判或執行之必要，由法院就具體個案情節予以斟酌決定
    ，如就客觀情事觀察，法院許可羈押之裁定，在目的與手段
    間之衡量並無明顯違反比例原則情形，即無違法或不當可言
    。
四、經查：
  ㈠被告前因涉犯藥事法第83條第2項前段轉讓禁藥致人於死、刑
    法第247條第1項侵害屍體等罪嫌，經原審於111年3月29日訊
    問後，被告就被訴事實皆坦承不諱，卷內並有證人即同案被
    告樓俊傑、證人陳淑美、莊水來及吳昆龍等人之證述可佐，
    另有刑案現場照片、法務部法醫研究所解剖報告書暨鑑定報
    告書等在卷可稽，應認被告之犯罪嫌疑重大，足認其涉犯上
    開犯罪嫌疑重大。又被告所犯係最輕本刑7年以上有期徒刑
    之重罪，可預期將來面對之刑期非短，足信被告於重責加身
    之情形下，有相當理由認其為規避審判及執行而有逃亡之高
    度可能性，足認羈押原因存在；此外，綜合衡量國家刑事司
    法權之有效行使、社會秩序及公共利益、被告人身自由之限
    制，依比例原則權衡後，認以命具保、限制住居等侵害較小
    之手段，均仍不足以確保日後審判、執行之遂行。是以本件
    羈押之原因及必要性均未消滅，認有羈押之必要，而予延長
    羈押，核無違誤。
  ㈡被告辯稱其自始坦承犯行，並無逃亡之可能。然被告涉犯係
    屬7年以上之重罪，復有卷內相關事證可佐，是被告犯罪嫌
    疑實屬重大，其經判處罪刑之可能性甚高，屆時刑罰亦勢必
    非輕。良以重罪常伴有逃亡之高度可能，此乃趨吉避凶、脫
    免刑責、不甘受罰之基本人性，故已有相當理由認被告規避
    偵查、審判或執行實具高度可能，故被告所辯，並無足採。
    至被告有賠償被害人家屬及悔過之意與是否繼績羈押實屬二
    事，自難以被告業已反省或希望可以交保以賠償被害人家屬
    作為是否延長羈押之審查要件，併此敘明。
五、綜上所述，原審認被告有羈押之原因與必要，裁定諭知羈押
    ，並以原羈押事由尚未消滅，有繼續羈押之必要，裁定延長
    羈押2月，經核未有法定羈押事由不備及違反比例原則之情
    事，故被告提起抗告，為無理由，應予駁回。
據上論斷，應依刑事訴訟法第412 條，裁定如主文。
中　　華　　民　　國　　111 　年　　4 　　月　　28　　日
                  刑事第二庭    審判長法　官  遲中慧
                                      法　官  楊志雄
                                      法　官  邱筱涵
以上正本證明與原本無異。
不得再抗告。
                                      書記官  鄭巧青
中　　華　　民　　國　　111 　年　　5 　　月　　2 　　日